臺灣高雄地方法院刑事判決　100年度易字第1236號
公　訴　人　臺灣高雄地方法院檢察署檢察官
被　　　告　許張來好
上列被告因傷害案件，經檢察官提起公訴（100 年度偵字第1727
6 號），本院判決如下：
    主  文
許張來好犯傷害罪，處有期徒刑參月，如易科罰金，以新臺幣壹
仟元折算壹日。
    事  實
一、許張來好於民國100 年5 月9 日上午9 時30分許，在高雄市
    ○○區○○街78號前，因細故與吳姿縈發生口角，竟基於傷
    害人身體之犯意，徒手拉扯吳姿縈之頭髮撞地板，並將吳姿
    縈推倒，致吳姿縈受有頭部外傷、背部挫傷、腦部外傷合併
    頭痛之傷害。
二、案經吳姿縈訴由高雄市政府警察局三民第一分局報告臺灣高
    雄地方法院檢察署檢察官偵查起訴。
    理  由
壹、程序方面：
    按被告以外之人於審判外之言詞或書面陳述，除法律有規定
    者外，不得作為證據；被告以外之人於審判外之陳述，雖不
    符同法第159 條之1 至第159 條之4 之規定，但經當事人於
    審判程序同意作為證據，法院審酌該言詞陳述或書面陳述作
    成時之情況，認為適當者，亦得為證據，刑事訴訟法第159
    條第1 項、第159 條之5 第1 項分別定有明文。本判決所引
    用之傳聞證據，均經本院依法踐行調查證據程序，當事人於
    審判程序亦同意作為證據，本院審酌證據資料作成時之情況
    ，並無違法不當及證明力明顯過低之瑕疵，且無依法應排除
    其證據能力之情形，認以之作為證據應屬適當，故有證據能
    力。
貳、實體方面：
一、訊據被告許張來好固坦承有於上開時、地與告訴人吳姿縈發
    生口角，且告訴人受有頭部外傷、背部挫傷、腦部外傷合併
    頭痛傷害之事實，惟矢口否認有何傷害犯行，辯稱：伊並未
    拉扯告訴人之頭髮撞地板，亦未推倒告訴人云云。經查：
  (一)被告有於100 年5 月9 日上午9 時30分許，在高雄市○○區
    ○○街78號前，因細故與吳姿縈發生口角，嗣告訴人於同日
    經高雄醫學大學附設中和紀念醫院診斷，受有頭部外傷、背
    部挫傷、腦部外傷合併頭痛之傷害等情，業據被告坦認不諱
    ，核與證人即告訴人吳姿縈於警詢、偵查中之證述大致相符
    ，且有和平醫療社團法人進興診所診斷書、高雄醫學大學附
    設中和紀念醫院診斷證明書各1 紙在卷可稽，足信上開事實
    要為真實。
  (二)被告於本院審理中雖否認有徒手拉扯告訴人頭髮之情，然被
    告前於警詢、偵查中均已坦認有徒手拉扯告訴人頭髮乙事（
    見警卷第2 頁、偵卷第7 頁），告訴人於警詢中並證稱：案
    發當時被告有徒手拉扯伊頭髮撞地板等語（見警卷第4 頁反
    面），於偵查中亦具結證稱：被告抓伊頭髮撞地板，將伊推
    倒在地，使伊受有診斷證明書所載之傷害等語（見偵卷第7
    頁），佐以告訴人於100 年5 月9 日上午9 時30分與被告發
    生衝突後，旋即於同日上午10時18分至高雄醫學大學附設中
    和紀念醫院急診，經診斷受有頭部外傷、背部挫傷之傷害，
    於同日復至和平醫療社團法人進興診所就診，診斷受有腦部
    外傷合併頭痛之傷害，有前揭診斷證明書2 紙附卷可按（見
    警卷第10～11頁），可見告訴人受傷之部位與其指訴遭被告
    拉扯及推倒之部位吻合，益徵被告確有徒手拉扯告訴人頭髮
    撞地板，並推倒告訴人，致告訴人受有前開傷害無疑。
  (三)被告固另辯謂：伊未拉扯及推倒告訴人，係告訴人攻擊伊，
    使伊受有前胸、雙上臂多處挫傷之傷害云云，並提出高雄醫
    學大學附設中和紀念醫院診斷證明書1 紙為據。然被告於警
    詢中已經員警告知告訴人告訴其涉嫌傷害罪嫌（見警卷第2
    頁），苟案發當時被告確未拉扯或推倒告訴人，而係告訴人
    毆打被告，衡情被告應據理力爭，持前揭診斷證明書告訴告
    訴人涉嫌傷害，而非於警詢中表示暫時保留對告訴人提出傷
    害告訴（見警卷第3 頁），迄今亦未對告訴人提起傷害告訴
    ，是案發當日被告是否確遭告訴人毆打，要非無疑。況觀諸
    被告提出之診斷證明書，被告係於100 年5 月12日至高雄醫
    學大學附設中和紀念醫院門診接受治療，有高雄醫學大學附
    設中和紀念醫院診斷證明書1 紙附卷可憑（見警卷第9 頁）
    ，而被告與告訴人係在100 年5 月9 日發生口角，已如前述
    ，足認被告前往醫院就診之時間距離案發時間已相隔4 日，
    自難斷定被告上開傷害係告訴人所造成。是被告辯稱案發當
    日其未傷害告訴人，係告訴人對其毆打云云，顯屬無稽。
  (四)綜上所述，被告以前揭情詞置辯，均難採信。本案事證明確
    ，被告傷害犯行洵堪認定，應依法論科。
二、核被告許張來好所為係犯刑法第277 條第1 項之傷害罪。爰
    審酌被告僅因細故即徒手拉扯告訴人吳姿縈之頭髮撞地板，
    並將告訴人推倒，致告訴人受有頭部外傷、背部挫傷、腦部
    外傷合併頭痛之傷害，且犯後始終否認犯行，不願意賠償告
    訴人任何金錢，態度難認良好，惟念其前無任何犯罪前科，
    有臺灣高等法院被告前案紀錄表1 份可參，並考量告訴人所
    受之傷勢，暨被告之教育程度、家庭經濟狀況等一切情況，
    量處如主文所示之刑，並諭知如主文所示之易科罰金折算標
    準。
據上論斷，應依刑事訴訟法第299 條第1 項前段，刑法第277 條
第1 項、第41條第1 項前段，刑法施行法第1 條之1 ，判決如主
文。
本案經檢察官陳筱茜到庭執行職務。
中    華    民    國  100     年    8     月    31    日
                  刑事第十五庭    法  官  吳佳樺
以上正本證明與原本無異。
如不服本判決應於收受送達後10日內向本院提出上訴書狀，並應
敘述具體理由；如未敘述上訴理由者，應於上訴期間屆滿後20日
內向本院補提理由書（均須按他造當事人之人數附繕本）「切勿
逕送上級法院」。
中    華    民    國  100     年    8     月    31    日
                                  書記官  陳恩慈
附錄本案論罪科刑之法條：
中華民國刑法第277條
（普通傷害罪）
傷害人之身體或健康者，處3 年以下有期徒刑、拘役或1 千元以
下罰金。
犯前項之罪因而致人於死者，處無期徒刑或7 年以上有期徒刑；
致重傷者，處3 年以上10年以下有期徒刑。